【裁判字號】    98,抗,790
【裁判日期】    980827
【裁判案由】    聲請撤銷緩刑
【裁判全文】
臺灣高等法院刑事裁定                   98年度抗字第790號
抗  告  人  甲○○
            丙○○
            乙○○
上列抗告人因聲請撤銷緩刑案件，不服臺灣板橋地方法院中華民
國98年7月9日裁定（98年度撤緩字第135號），提起抗告，本院裁
定如下：
    主  文
抗告駁回。
    理  由
一、檢察官聲請意旨略以：受刑人甲○○、丙○○、乙○○3人因
    犯偽造文書案件，經台灣板橋地方法院以97年度易字第2483
    號（臺灣板橋地方法院檢察署97年度偵字第13907號）判決
    各判處有期徒刑1年，均減刑減為有期徒刑6月，如易科罰金
    ，以新臺幣1,00 0元折算1日，均緩刑5年，並應連帶給付邱
    姿惇新臺幣（下同）100萬元，於民國（下同）98年2月8日
    確定在案。嗣經臺灣板橋地方法院檢察署以96年度執緩字第
    56號案件，函請受刑人依判決履行給付，先於98年3月給付
    不足5萬元，及98年4月給付不足5,000元後，竟置之不理（
    檢附告訴人聲請狀影本），核其行為違反刑法第74條第2項
    第3款之規定，情節重大，足認原宣告之緩刑難收其預期效
    果，而有執行刑罰之必要，已合於刑法第75條之1第1項第4
    款所定得撤銷緩刑宣告之原因，爰依刑事訴訟法第476條之
    規定聲請撤銷受刑人甲○○、丙○○、乙○○等3人之緩刑
    宣告等語。
二、原裁定意旨略以：受刑人甲○○、丙○○、乙○○等3人因
    偽造文書案件，經以97年度易字第2483號判決各處有期徒刑
    1年，均減為有期徒刑6月，如易科罰金，各以新臺幣1,000
    元折算1日，均緩刑5年，並應連帶給付告訴人邱姿惇100萬
    元，自98年3月10日起連帶給付15萬元，自98年4月10 日起
    每月10日連帶給付15,000元，至清償完畢止，如1期未給付
    ，視為全部到期，暨應連帶給付違約金20萬元，嗣於98 年2
    月8日確定在案等情，有上開刑事判決及臺灣高等法院被告
    前案紀錄表各1件附卷可稽。經移送臺灣板橋地方法院檢察
    署檢察官以98年度執緩字第56號案件執行後，彼等除分別於
    98年3月19日給付共計10萬元，仍不足5萬元、98年4月份給
    付共計1萬元，仍不足5,000元外，迄今均未給付其餘分期款
    項，是彼等確於98年5月份起即未依約支付款項予告訴人邱
    姿惇，且於98年3月份及98年4月份所支付之款項均有不足，
    故彼等顯有違反刑法第74條第2項第3款所定負擔之情形。再
    97年度易字第2483號判決內容係依受刑人甲○○、丙○○、
    乙○○等3人與告訴人邱姿惇及檢察官之和解而為緩刑宣告
    ，並就給付內容達成和解合意，有本院和解筆錄附卷足憑，
    惟彼等於判決確定後，於給付上開所述金額後即拒不履行其
    後所定負擔，且彼等於上開時日所給付之金額與所約定之和
    解金額亦有不足，足認彼等違反情節重大，更難預期受刑人
    甲○○、丙○○、乙○○等3人將會恪遵法令規定，因認原
    宣告之緩刑難收預期效果，而有執行刑罰之必要，爰裁定撤
    銷受刑人甲○○、丙○○、乙○○等3人緩刑之宣告等語。
三、抗告意旨略以：刑法第七十五條之一第一項第四款係以違反
    情節重大者為限，而所謂「情節重大」，依該條增訂理由，
    係指「受判決人顯有履行負擔之可能，而隱匿或處分其財產
    、故意不履行、無正當事由拒絕履行或顯有逃匿之虞等情勢
    而言」，經查抗告人業已悔過改革自新，因目前經濟狀況陷
    入困境，雖積極籌措資金，至今仍無法籌得剩餘應給付予告
    訴人之款項，實非抗告人有履行負擔之可能，而隱匿、處分
    財產、故意不履行或拒絕履行，本案顯與該條「情節重大」
    之要件不符，原審未查，竟認符合其要件而撤銷緩刑之宣告
    ，其認事用法，顯有違誤。
四、按緩刑宣告，得斟酌情形，命犯罪行為人向被害人支付相當
    數額之財產或非財產上之損害賠償，刑法第74條第2項第3款
    定有明文；又受緩刑之宣告而有違反刑法第74條第2項第1款
    至第8款所定負擔情節重大，足認原宣告之緩刑難收其預期
    效果，而有執行刑罰之必要者，得撤銷其宣告，刑法第75條
    之1第1項第4款亦有明定。而緩刑宣告是否撤銷，除須符合
    刑法第75條之1第1項各款之要件外，本條並採裁量撤銷主義
    ，賦予法院撤銷與否之權限，特於第1項規定實質要件為「
    足認原宣告之緩刑難收其預期效果，而有執行刑罰之必要」
    ，供作審認之標準。亦即於上揭「得」撤銷緩刑之情形，法
    官應依職權本於合目的性之裁量，妥適審酌被告所犯前後數
    罪間，關於法益侵害之性質、再犯之原因、違反法規範之情
    節是否重大、被告主觀犯意所顯現之惡性及其反社會性等情
    ，是否已使前案原為促使惡性輕微之被告或偶發犯、初犯改
    過自新而宣告之緩刑，已難收其預期之效果，而確有執行刑
    罰之必要。
五、經查：
  (一)抗告人即受刑人甲○○、丙○○及乙○○前因偽造文書案
      件，經原審法院判處上述罪刑，並宣告附條件之緩刑確定
      等情，有該案判決正本及本院被告前案紀錄表各一紙在卷
      可稽。
  (二)惟抗告人於緩刑期內，除分別於九十八年三月十九日給付
      共計十萬元，仍不足五萬元、九十八年四月份給付共計一
      萬元，仍不足五千元外，迄今均未給付其餘分期款，有告
      訴人邱姿惇及檢察官之和解而為緩刑宣告，並就給付內容
      達成和解合意，有原審和解筆錄附卷足憑（見原審卷第10
      至11頁）。本院審酌受刑人因與被害人成立和解後，僅於
      九十八年三月及四月份分別給付告訴人十萬元及一萬元，
      無視原審前開緩刑宣告所附條件，影響被害人之權益甚鉅
      ，其違反之情節應屬重大，足認原宣告之緩刑難收其預期
      效果，而有執行刑罰之必要，原審本同上之見解，依刑事
      訴訟法第476條，刑法第75條之1第1項第4款之規定，裁定
      被告甲○○、丙○○及乙○○等三人之緩刑宣告撤銷，經
      核並無違誤。抗告人以其已積極籌措資金，實非有履行可
      能而不履行為由，提起抗告，為無理由，應予駁回。
據上論斷，應依刑事訴訟法第412條，裁定如主文。
中    華    民    國    98    年    8     月    27    日
                  刑事第十庭審判長法  官  楊柄禎
                                  法  官  陳春秋
                                  法  官  李春地
以上正本證明與原本無異。
不得抗告。
                                  書記官  阮桂芳
中    華    民    國    98    年    8     月    27    日


司法院資訊處製作；財團法人民間司法改革基金會備份。
